臺灣高雄地方法院刑事判決　　　　　　 100年度易字第1055號
公　訴　人　臺灣高雄地方法院檢察署檢察官
被　　　告　張宸軒
上列被告因毒品危害防制條例案件，經檢察官提起公訴（100年
度毒偵字第1549號），本院判決如下：
    主  文
張宸軒施用第二級毒品，累犯，處有期徒刑伍月，如易科罰金以
新臺幣壹仟元折算壹日。
    事  實                                
一、張宸軒前因施用毒品案件，經本院於民國97年10月13日以97
    年度審毒聲字第1402號裁定送觀察、勒戒後，認無繼續施用
    毒品之傾向，於99年8月25日釋放出所，並由臺灣高雄地方
    法院檢察署檢察官檢察官於99年8月24日以97年度毒偵字第
    7910號為不起訴處分確定。及於95年間因漏逸氣體案件經本
    院以95年度訴字第2474號判處有期徒刑8月、於96年間因妨
    害性自主案件，經臺灣高等法院高雄分院以96年度上訴字第
    23 39號判處有期徒刑6月，嗣經臺灣高等法院高雄分院以98
    年度聲字第311號裁定應執行有期徒刑1年確定，而於99年7
    月18日執行完畢。詎猶不知悔悟，復基於施用第二級毒品甲
    基安非他命之犯意，於100年1月12日10時23分許採尿時起回
    溯96小時內某時（不含公權力拘束時間），在不詳地點，以
    不詳方式施用第二級毒品甲基安非他命1次。嗣於10 0年1月
    12日10時23分許，因其為毒品列管人口，經警通知至警局採
    集尿液送請鑑定，鑑驗結果呈安非他命及甲基安非他命陽性
    反應，始悉上情。
二、案經高雄市政府警察局小港分局移送臺灣高雄地方法院檢察
    署檢察官偵查起訴。
    理  由                                
壹、程序方面：
    按被告以外之人於審判外之言詞或書面陳述，除法律有規定
    者外，不得作為證據；又按被告以外之人於審判外之陳述，
    雖不符合同法第159 條之1 至第159 條之4 之規定，但經當
    事人於審判程序同意作為證據，法院審酌該言詞陳述或書面
    陳述作成時之情況，認為適當者，亦得為證據；當事人、代
    理人或辯護人於法院調查證據時，知有第159 條第1 項不得
    為證據之情形，而未於言詞辯論終結前聲明異議者，視為有
    前項之同意，刑事訴訟法第159 條第1 項、第159 條之5 分
    別定有明文。本案公訴人、被告於本院準備程序及審判期日
    中，對於本判決引用之被告以外之人於審判外之言詞或書面
    陳述，均表示無意見而不予爭執，且迄至言詞辯論終結前亦
    未再聲明異議，本院審酌上開證據資料製作時之情況，尚無
    違法不當及證明力明顯過低之瑕疵，亦認為以之作為證據應
    屬適當，揆諸前開規定，爰依刑事訴訟法第159 條之5 規定
    ，認均具有證據能力。
貳、實體方面：      
一、訊據被告張宸軒固坦承於上開時、地接受採尿送驗，及其尿
    液送鑑驗結果，呈安非他命及甲基安非他命陽性反應之事實
    ，惟矢口否認有何施用第2級毒品之犯行，辯稱：伊於驗尿
    期間因皮膚病變，服用醫師所開立之抗癌藥品，該藥品內可
    能有安非他命成份，或伊去別人家中做資源回收的時候，有
    人在吸食安非他命，伊因此吸到云云，惟查：
（一）被告因為毒品列管人口，於100年1月12日10時23分許，經
      警通知至高雄市政府警察局小港分局採集尿液送驗，經檢
      驗機關台灣檢驗科技股份有限公司以「酵素免疫分析法」
      初步檢驗、「氣相層析質譜儀法」確認檢驗之檢驗結果，
      均呈安非他命類、甲基安非他命陽性反應，此有高雄市政
      府警察局小港分局採驗尿液通知書、列管毒品人口尿液檢
      體採集送驗紀錄表、台灣檢驗科技股份有限公司10 0 年2
      月1日濫用藥物檢驗報告1份附卷可稽（見警卷第5-7 頁）
      。
（二）又被告所辯：於驗尿期間因服用醫師所開立之抗癌藥品，
      該藥品內可能有安非他命成份云云，然經本院函查被告就
      醫之高雄市立小港醫院，調取被告於該院就醫病歷及診治
      被告皮膚病變之醫師資料，此有該院100年7月5日高醫港
      秘字第1000000936號函附卷可稽（本院卷第23-41頁），
      本院再將前揭資料函詢法務部法醫研究所，覆稱：「經檢
      視來文所附高雄市立小港醫院門診病歷記錄影本，其上所
      列藥品Stilnox  CR(長效錠) 、Trexan、Homoclom  in、
      Vena Tab、Dermov ate oint.(D.M.O)、Topsym cre am (
      軟膏) 、Urea 10% Cream等，並未發現會導致尿液呈安非
      他命及甲基安非他命陽性反應之成分，因此服用上述藥品
      後，其尿液以氣象層析質譜儀分析法(GC/MS) 檢測，不會
      產生安非他命或甲基安非他命陽性反應之結果。」亦有法
      務部法醫研究所100年8月30日法醫毒字第10000050  17號
      函在卷可憑（本院卷第25頁），是以被告所辯服用上開藥
      物，導致其尿液有安非他命陽性反應云云，無非係卸責之
      詞，不足採信。
（三）再被告又辯稱：係吸入他人施用安非他命毒品之煙霧使然
      云云。而「若非自己有意施用，除非係長時間與吸毒者直
      接相向且存心大量呼入吸毒者所呼之煙氣，以二手煙中可
      能存在之低劑量煙毒或安非他命，應不致在尿液中檢驗出
      煙毒或安非他命陽性」乙節，前經法務部調查局82年8 月
      6日82發技一字第4153號函解釋甚明；而行政院衛生署藥
      品管制局前於函覆臺灣嘉義地方法院有關「同處一室之人
      ，若其中有人施用毒品，其他未施用人之尿液是否亦會檢
      出安非他命陽性反應」一節，亦曾以93年7月30日管檢字
      第0930007004號函澄明：「其吸入之影響程度，與空間大
      小、密閉性、吸入之濃度多寡及時間長短有關，且因個案
      而異，又縱然可檢出安非他命陽性反應，然其濃度亦應遠
      低於施用者」等語，有該函內容可稽。以本件台灣檢驗科
      技股份有限公司濫用藥物檢驗報告中，有關被告安非他命
      、甲基安非他命經氣相層析質譜儀所驗出之濃度反應，其
      中安非他命濃度高達「2460」、甲基安非他命濃度高達「
      9440」，均較正常之檢測標準數值「500」高出四倍、十
      餘倍不止，若非被告有直接施用毒品，則其尿液陽性反應
      焉有可能會較一般人之正常指數超出如此之多？是證被告
      所辯，洵屬畏罪之詞，並無足採。
（四）按甲基安非他命經口服投與後，約百分之七十於24小時內
      自尿中排出，約百分之九十於96小時內自尿中排出，由於
      目前國內尿液中甲基安非他命之檢驗僅為鑑定其是否呈陽
      性反應而未定其含量，且甲基安非他命成分之檢出與其投
      與方式，投與量、個人體質、採尿時間與檢測儀器之精密
      度等諸多因素有關，因此僅憑尿液中呈甲基安非他命陽性
      反應，並無法確實推算吸食時間距採集時間之長短，惟依
      上述資料推斷，最長可能不會超過4 日（96小時）等情，
      亦經行政院衛生署藥物食品檢驗局81年2 月8 日藥檢壹字
      第1156號函敘明斯旨明確，被告尿液經檢驗出甲基安非他
      命反應，足認被告於100 年1 月12日10時23分許，在高雄
      市政府警察局小港分局採尿前96小時內之某時，在不詳地
      點，確有施用第二級毒品甲基安非他命1 次之行為，應堪
      以認定。
二、被告前因施用毒品案件，經本院於97年10月13日以97年度審
    毒聲字第1402號裁定送觀察、勒戒後，認無繼續施用毒品之
    傾向，於民國99年8月25日釋放出所，並由臺灣高雄地方法
    院檢察署檢察官檢察官於99年8月24日以97年度毒偵字第79
    10號為不起訴處分確定，有前揭不起訴處分書及臺灣高等法
    院被告前案紀錄表1份存卷可按。是被告於前案觀察勒戒執
    行完畢釋放日起算5年內，再犯毒品危害防制條例第10條第2
    項之罪至明，其本件施用第二級毒品甲基安非他命之犯行，
    自應依法論科。
三、核被告所為，係犯毒品危害防制條例第10條第2項之施用第
    二級毒品罪。其施用前持有第二級毒品甲基安非他命之行為
    ，為施用毒品之高度行為吸收，不另論罪。被告有事實欄所
    述之論罪科刑與刑罰執行紀錄，有臺灣高等法院被告前案紀
    錄表乙份在卷足憑，其於有期徒刑執行完畢後，5年內再犯
    本件有期徒刑以上之罪，為累犯，應依刑法第47條第1 項規
    定，加重其刑。爰審酌被告前已因施用毒品犯行經觀察勒戒
    執行完畢，仍不知悛悔，復再度施用毒品，顯見其意志不堅
    ，不能戒絕毒品，暨其犯罪動機、手段、施用毒品之時間，
    以及施用毒品為自戕行為，除對己身產生危害，並未直接侵
    及他人法益，與犯罪後仍否認犯行等一切情狀，爰量處如主
    文所示之刑，並諭知易科罰金之折算標準。
據上論斷，應依刑事訴訟法第299 條第1 項前段，毒品危害防制
條例第10條第2 項，刑法第11條前段、第41條第1 項、第47條第
1 項、刑法施行法第1 條之1，判決如主文。
本案經檢察官張媛舒到庭執行職務。
中    華    民    國   100    年    12    月    19    日
                  刑事第六庭    法  官  王惠芬
以上正本證明與原本無異。
如不服本判決應於收受判決後10日內向本院提出上訴書狀，並應
敘述具體理由。其未敘述上訴理由者，應於上訴期間屆滿後20日
內向本院補提理由書(均須按他造當事人之人數附繕本)「切勿逕
送上級法院」。
中    華    民    國   100    年    12    月    19    日
                                書記官  王紀芸
附錄本判決論罪科刑法條全文：
毒品危害防制條例第10條
施用第1級毒品者，處6月以上5年以下有期徒刑。
施用第2級毒品者，處3年以下有期徒刑。